臺灣高等法院民事判決　　　　　　 99年度重上更(二)字第113號
上　訴　人　李立人 (即李之.
　　　　　　李達人 (即李之.
上二人共同
訴訟代理人　黃英哲律師
　　　　　　許樹欣律師
複代理人　　高涌誠律師
被上訴人　　國防部空軍司令部
法定代理人　嚴　明
訴訟代理人　徐克銘律師
複代理人　　鄭凱威律師
　　　　　　王珮儒律師
上列當事人間損害賠償事件，上訴人對於中華民國95年5月30日
臺灣臺北地方法院94年度重訴字第21號第一審判決提起上訴，經
最高法院第2次發回更審，並為訴之追加，本院於100年8月9日言
詞辯論終結，判決如下：
    主  文
原判決關於駁回上訴人後開第二項之訴部分及該部分假執行之聲
請，暨訴訟費用之裁判均廢棄。
被上訴人應給付上訴人新台幣佰零陸萬陸仟肆佰零貳元及自民
國九十四年二月四日起，至清償日止，按年息百分之五計算之利
息。
其餘上訴及追加之訴均駁回。
第一、二審(含追加之訴)及發回前第三審訴訟費用(除確定部分
外)由被上訴人負擔四分之一，餘由上訴人負擔。
本判決所命之給付，於上訴人以新台幣壹佰零貳萬元供擔保後，
得假執行。但被上訴人如以新台幣佰零陸萬陸仟肆佰零貳元預
供擔保，得免為假執行。
其餘假執行之聲請駁回。
    事實及理由
壹、程序部分：
一、上訴人李已於民國(下同)97年1月31日死亡，其全體繼承
    人為李立人、李達人(以下簡稱上訴人，李稱上訴人先父)
    ，有死亡證明書、國民身分證、戶籍謄本及繼承系統表足據
    ( 見本院更(一)卷一第11至13頁、第34頁)，茲已據彼2人具狀
    聲明承受訴訟(見本院更(一)卷一第9至10頁)；被上訴人之法
    定代理人原為沈國禎，於96年7月16日變更為彭勝竹，於98
    年7月16日變更為雷玉其，於100年1月6日變更為嚴明，有國
    防部96人令(職)字第637號令、98人(令)職字第0467號令、
    100軍官人(令)職第008號令足稽(見本院上易卷第226至227
    頁、更(一)卷二第140頁、更(二)卷第109至110頁)，亦已據渠等
    分別具狀聲明承受訴訟(見本院上易卷第223頁、更(一)卷二第
    129頁、更(二)卷第108頁)，均無不合。
二、按訴狀送達後，原告不得將原訴變更或追加，但請求之基礎
    事實同一，擴張或減縮應受判決事項之聲明者，不在此限，
    民事訴訟法第446條第1項、第255條第1項第2款、第3款定有
    明文。所謂請求之基礎事實同一，係指變更或追加之訴與原
    訴之主張爭點有其共同性，各請求利益之主張在社會上可認
    為同一或關連，而就原請求之訴訟及證據資料，於審理繼續
    進行在相當程度範圍內具有同一性或一體性，得期待於後請
    求之審理予以利用，俾先後兩者請求在同一程序加以解決，
    避免重複審理，進而為統一解決紛爭者，即屬之。本件上訴
    人先父起訴時以侵權行為請求被上訴人損害賠償，嗣最高法
    院第二次發回後，上訴人又追加債務不履行之損害賠償請求
    (見本院更(二)卷第173頁背面)，因請求被上訴人賠償之基礎
    事實同一，原請求之訴訟及證據資料，於審理進行時具有同
    一性、一體性，追加請求之審理均得以利用，得於同一程序
    加以解決，該債務不履行之追加，核無不可，應予准許，先
    予敘明。
三、又上訴人先父於起訴時，原係請求被上訴人應給付新台幣(
    下同)1,439萬元及自91年12月30日起算之法定遲延利息(見
    原審卷第2頁、第317頁背面)，原審為其敗訴判決。嗣於上
    訴後，擴張為請求被上訴人應給付1,781萬9,550元及自91年
    12月30日起算之法定遲延利息(見本院上易字卷第141至142
    頁)，之後再經更正擴張為請求被上訴人應給1,781萬9,550
    元及自起訴狀繕本送達之翌日即94年2月4日起，至清償日止
    ，按年息5%計算之利息(見本院更(一)卷二第127頁)，本院更
    (一)審判決被上訴人應給付上訴人3,066,402元及自94年2月4
    日起至清償日止，按年息百分之5計算之利息。其餘上訴及
    擴張之聲明均駁回。被上訴人就其不利部分提起上訴，上訴
    人就其不利部分中之9,902,568元本息部分上訴，其餘部分
    未上訴而告確定。經最高法院第二次發回更審，故本件上訴
    人之請求為被上訴人應給付12,968,970元(即前開兩造上訴
    最高法院範圍3,066,402+9,902,568=12,968,970)，合先敘
    明。
貳、實體部分：
一、上訴人主張：上訴人先父係空軍有功官兵，於58年間向被上
    訴人價購門牌號台北市○○區○○街330巷3弄7號之房屋(下
    稱系爭房屋)及其坐落基地即台北市○○區○○段一小段9－
    32地號內面積187平方公尺土地所有權應有部分4分之1(下稱
    系爭土地)，分4期繳付價款13萬5,000元(下稱系爭價款)，
    系爭房屋係上訴人先父私人財產，並非無償配住之眷舍，上
    訴人先父即使因未為所有權移轉登記而無所有權，亦有事實
    上處分權。上訴人先父於90年10月間與被上訴人書立訴訟外
    和解書(下稱系爭和解)，同意將系爭房屋騰空交還，被上訴
    人則同意回復上訴人先父之眷戶身分，並發放輔助購宅款74
    4萬4,900元(下稱系爭購宅款或先期搬遷補償費)予上訴人先
    父，兩造再於91年2月21日簽訂補充協議書(下稱系爭協議)
    ，約定系爭房屋之產權爭議由被上訴人當時代表人裁奪。惟
    被上訴人竟以侵權行為於91年12月30日不法毀損、拆除系爭
    房屋，致上訴人先父受有損害。兩造所訂系爭和解、系爭協
    議，係二階段補償和解方案，惟被上訴人僅履行第一階段和
    解內容，並未履行第二階段之和解內容，是被上訴人違反和
    解契約拆除系爭房屋，有債務不履行。爰依據侵權行為及債
    務不履行之法則，求為命被上訴人給付1,296萬8,970元及自
    94年2月4日起至清償日止，按年息5%計算利息之判決。
二、被上訴人則以：系爭房屋興建之初，並未申辦建造執照及使
    用執照，無從辦理所有權移轉登記，伊為系爭房屋之原始起
    造人，係系爭房屋之所有權人。上訴人先父出資之性質僅為
    補助興建房屋，仍係以配住眷戶之身分使用系爭房屋，尚難
    謂已取得系爭房屋之事實上處分權。系爭房屋之所在係屬藍
    天新村，為國軍老舊眷村，屬建築法適用之國軍眷區，經伊
    函請台北市政府協助審查認定該地區眷舍是否係違章建築，
    據函覆系爭房屋確係違章建築，基於公共安全理由，權責機
    關即得予以拆除。伊乃依當時有效之國軍眷區違章建築取締
    辦法（下稱眷區違建取締辦法）作成命上訴人先父限期搬遷
    之處分，上訴人先父逾期未依該處分自動履行，故伊拆除系
    爭房屋為合法之行政行為。嗣上訴人先父另向伊興訟，惟於
    之後願撤回其訴訟並將系爭房屋騰空交還，伊始同意回復其
    眷戶身分，並發放系爭購宅款744萬4,900元，雙方再於91年
    2月21日簽訂系爭協議，約定系爭房屋之產權爭議由伊之當
    時代表人裁奪。依系爭協議約定，上訴人先父於領取系爭購
    宅款後，應將系爭房屋騰空(遷讓)交予伊處分，則伊依系爭
    協議之約定，拆除系爭房屋，亦難謂有何不法。上訴人先父
    既已受領系爭購宅款，就系爭房屋應無從再行主張任何權利
    。縱認上訴人先父仍得就系爭房屋主張權利，其受領系爭購
    宅款，亦已成為無法律上原因，伊亦得據以主張抵銷云云，
    資為抗辯。
三、本院得心證之理由：
(一)、系爭房屋所坐落之基地即系爭土地全部為國有，由被上訴人
    管理。系爭房屋係由被上訴人於58年間自行興建，為原始起
    造人，雖經台北市政府工務局建築線指示訖，但未經申辦建
    造執照及使用執照，致無從辦理建物所有權第一次登記。上
    訴人先父於58年7月8日至59年12月2日分4期繳付公寓眷舍價
    款共13萬5,000元即系爭價款，被上訴人已於60年間將系爭
    房屋交付上訴人先父使用居住。雙方曾於90年10月間簽訂系
    爭和解書，嗣再於91年2月21日簽訂系爭協議書，上訴人先
    父並已於91年6月11日向被上訴人領訖先期遷讓補償費744萬
    4,900元，被上訴人及其所屬人員於91年12月30日下令將系
    爭房屋予以拆除而不復存在之事實，有被上訴人司令部91年
    12月6日近惇字第0910006508號函稿、台北市政府工務局91
    年12月27日北府工建字第09155151300號函、台北市政府工
    務局建築線指示訖圖面、被上訴人司令部主計署收據、系爭
    和解書、系爭協議書及中央銀行國庫局對帳單可證(見原審
    卷第43、44、59、56、84、85、46頁)，且為兩造所不爭執
    ，堪信屬實。
(二)、系爭房屋為四層RC構造公寓房屋之一樓(見本院更(一)字卷二
    第53、54頁)，係屬藍天新村眷舍，乃被上訴人自建，此觀
    被上訴人所提出之空軍總部興建公寓眷舍簡報內所載：該項
    工程交由本軍工程聯隊全力興建，以維自力更生之原則，被
    上訴人並成立眷舍興建委員會核定由參謀長擔任主任委員(
    見原審卷第166頁)等情，可資證明；依空軍總部興建公寓眷
    舍簡報內所載：「…該項工程交由本軍工程聯隊全力興建，
    以維自力更生之原則…(三)此次工程由工程聯隊招標，共有四
    個標，就是水電、土木工程、沙石、紅磚等…」等語（見原
    審卷第166至169頁），足顯系爭房屋之原始起造人為被上訴
    人。而系爭房屋並未領得建造執照及使用執照，且未辦理建
    築物第一次保存登記，有台北市政府工務局91年12月27日北
    市工建字第09155151300號函、國防部空軍總司令部91年7月
    6日近惇字第6508號函稿附卷可稽（見原審卷第43、44頁
    ）。故系爭房屋之實際起造人為被上訴人取得系爭房屋之所
    有權，上訴人既非系爭房屋原始建築之人，自無從取得系爭
    房屋所有權。
(三)、依上訴人所提出之空軍總司令部主計署收據已載明：「繳款
    人上訴人先父。費別公寓眷舍第壹、貳、、肆期價款。(
    合計13萬5,000元)」（見原審卷第56頁)；再參空軍總司令
    部軍眷管理處()宅興字第3164號函送之空軍自建公寓住宅
    抽籤分配辦法第1條明定：「本辦法之訂定在使本軍自建公
    寓住宅公平分配給承購住戶。」，並於第4條明定：「抽籤
    辦法：分層抽籤因每一層之住戶在訂購時均已確定。」及於
    第5條明定：「參加抽籤住戶須知事項：(一)攜帶…全部繳款
    單…。(二)價款未繳清人員不得參加抽籤…。」(見原審卷第5
    頁)；即被上訴人在原審自認「原告(指上訴人先父)提出之
    價款收據是購買房屋之對價，…系爭房屋眷舍是被告(指被
    上訴人)起造，…」(見原審卷第267頁背面)。堪認上訴人先
    父係於58年7月8日至59年12月2日分4期繳付系爭價款向被上
    訴人買受系爭房屋(見原審卷第56頁)。該屋被上訴人於60年
    間已交付上訴人先父使用居住(見原審卷第2、183頁)，已足
    證明上訴人先父業已取得系爭房屋之事實上處分權。雖上訴
    人另主張系爭價款係同時向被上人買受系爭土地云云。但與
    上開事證不符，殊不足取。故上訴人請求被上訴人應給付系
    爭土地之補償款9,902,568元，即屬無據。
(四)、被上訴人與上訴人先父於90年10月間所簽訂系爭和解書固曾
    約定：「…和解手續辦妥後原告(指上訴人先父)得於二個月
    內，將系爭房舍騰空(遷讓)交予被告(指被上訴人)任作處分
    。…」(見原審卷第84頁)。惟雙方已於91年2月21日再行簽
    訂系爭協議書於第1項約定：「…乙方(指被上訴人)即依一
    般『國軍老舊眷村改建條例』之改建基本權益，作為對甲方
    (指上訴人先父)先期搬遷補償之依據(每戶新台幣743萬4,90
    0元整)；甲方應於本次領款手續辦妥後，於□個月內，將系
    爭房舍騰空(遷讓)交予乙方處分。」；並於第2項約定：「
    有關甲方…與乙方產權爭議部分，宜按當事人主張『因功受
    邀承購補償』其方式，專案呈請李總司令天羽上將或國防部
    湯部長裁奪之。」(見原審卷第85、179頁)，而上開第2項所
    稱產權爭議，依上訴人所自認係指系爭房屋之產權爭議(見
    本院更(一)字卷一第29、68頁)，顯見上開第1項所稱先期搬遷
    補償，並不包括系爭房屋之產權補償。又上開第1項後段所
    載：「於□個月內」，已據被上訴人自認係於繕打書面時所
    刻意留白，嗣雙方於商談並簽立協議書時，並未明確訂定時
    間(見本院更(一)卷一第55頁背面)。雖被上訴人抗辯觀諸系爭
    協議書之全意，當係指於甲方之上訴人先父領取搬遷補償費
    後，應即將系爭房屋騰空(遷讓)交予乙方之伊處分為是云云
    (見本院更(一)卷字一第55頁背面)。惟被上訴人所應給付系爭
    購宅款即先期搬遷補償費與非價購而配住眷舍者相同(見本
    院更(二)卷第61頁背面)，故該款應僅係配住眷舍者(自費價購
    或無償配住者)之搬遷補償費，與系爭房屋之產權無涉，故
    雙方於系爭協議書第1項及第2項約定，除被上訴人須比照一
    般「國軍老舊眷村改建條例」之改建基本權益，給付上訴人
    先父先期搬遷補償費外，有關系爭房屋之產權爭議，亦宜按
    當事人主張「因功受邀承購補償」，其方式為專案呈請當時
    李總司令天羽上將或國防部湯部長裁奪後，資以解決系爭房
    屋事實上處分權者應得之權益。故上訴人先父固雖依系爭議
    書第1項約定，於91年6月11日向被上訴人領訖先期搬遷補償
    費743萬4,900元(見原審卷第41頁背面、第46頁、及本院更
    (一)字卷一第56頁正面、第67、68頁、更(二)卷第37頁背面)。
    惟被上訴人自認伊就有關系爭房屋之產權爭議部分，並未經
    依系爭協議書第2項約定，專案呈請裁奪補償(見本院更(一)卷
    一第55頁背面、更(二)卷第38頁)，嗣雖提出簽呈(見本院更(二)
    卷第70至71頁)，改稱業已履行系爭協議書第2項約定云云，
    惟該簽呈係為訴外人陳子斌、廖緒寅等人而簽，顯非為上訴
    人先父而為，自難為被上訴人有利認定。是上訴人先父雖已
    於91年6月11日向被上訴人領訖上開先期搬遷補償費，但依
    系爭協議書第2項約定，系爭房屋產權爭議仍屬未定，尚待
    被上訴人履行。從而被上訴人抗辯如認上訴人先父仍得就系
    爭房屋主張權利，其受領上開先期搬遷補償費，亦已成為無
    法律上原因，伊亦得據以主張抵銷云云，殊不足取。
(五)、按「債務人違約不履行契約之義務，同時構成侵權行為時，
    除有特別約定足認有排除侵權責任之意思外，債權人非不可
    擇一行使，不得僅因債權人對債務人有債務不履行之損害賠
    償請求權之故，即認為債權人不得對債務人行使侵權行為損
    害賠償請求權。」(最高法院85年度台上字第2509號、85年
    度台上字第3043號裁判要旨可參)，「侵權行為，即不法侵
    害他人權利之行為，屬於所謂違法行為之一種，債務不履行
    為債務人侵害債權之行為，性質上雖亦屬侵權行為，但法律
    另有關於債務不履行之規定，故關於侵權行為之規定，於債
    務不履行不適用之。」(最高法院95年度台上字第2674號判
    決可參)，由是可知侵權行為與債務不履行可否併存請求，
    胥視具體個案中法律關於債務不履行有無另行規定。又「民
    法第一百八十四條第一項前項規定侵權行為以故意或過失不
    法侵害他人之權利為成立要件，故主張對造應負侵權行為責
    任者，應就對造之有故意或過失負舉證責任（參照本院五十
    八年台上字第一四二一號判例）。又在債務不履行，債務人
    所以應負損害賠償責任，係以有可歸責之事由存在為要件。
    …債權人因債務人不履行債務（給付不能、給付遲延或不完
    全給付）而受損害，即得請求債務人負債務不履行責任，如
    債務人抗辯損害之發生為不可歸責於債務人之事由所致，即
    應由其負舉證責任，如未能舉證證明，自不能免責。」(最
    高法院82年度台上字第267號判決可參)。經查：
  1.如前所述，於60年間上訴人先父入住系爭房屋，該房屋未辦
    理保存登記，其基地登記為被上訴人所有；兩造曾於90年10
    月間簽訂系爭和解書，91年2月間另簽訂系爭協議書，上訴
    人先父已依該協議書之約定，領取743萬4,900元先期搬遷補
    償費，又系爭房屋既係上訴人先父向被上訴人所價購，並經
    被上訴人於60年間交付上訴人先父占有使用，縱該房屋未經
    辦理保存登記，並移轉登記予上訴人先父，仍可認上訴人先
    父已取得系爭房屋之事實上處分權。被上訴人辯稱上訴人先
    父無由取得該房屋事實上處分權，即無可取。
  2.又兩造就系爭房屋之處分權，於90年10月間簽訂系爭和解書
    ，約明被上訴人與價購住戶之上訴人先父皆同意，可比照眷
    改條例之改建基本權益，作為先期補償辦理之依據。至於產
    權之爭議，雖就上訴人先父主張因功受邀承購補償部分，雙
    方願意循法庭作出仲裁後遂（履）行，於遂行之同時，上訴
    人先父始願放棄處分權之主張，然延伸該和解書，兩造嗣又
    於91年2月間簽訂系爭協議書，於第1項除重申兩造同意由被
    上訴人依眷改條例之改建基本權益，作為對上訴人先父先期
    搬遷補償依據（即743萬4,900元）之旨外。更約明上訴人先
    父應於本次（先期）領款手續辦妥後，應將系爭房屋騰空，
    交予被上訴人處分。惟系爭房屋係以系爭價款購得，被上訴
    人對於無償配住眷舍及有償購置之補償，一視同仁並無區別
    (見本院更(二)卷第61 頁背面)，對於有償購置之眷戶即非公
    允，上訴人先父據而與被上訴人興訟(見原審卷第14頁)進而
    和解，並簽署系爭和解、系爭協議，主要即在於上訴人對於
    系爭房屋有事實上處分權，與一般無償配住對於該屋無事實
    上處分權者終非等同，有事實上處分權之眷戶之搬遷補償費
    不應相同，由系爭協議書第2項亦可窺一斑，則被上訴人答
    應履行系爭協議書第2項之約定，解決產權爭端，自屬兩造
    和解所創應履行之契約義務，系爭土地上之眷村房舍應拆除
    重建為既定政策，系爭房屋於兩造前案訴訟(見原審卷第14
    頁)進行中業經被上訴人依眷區違建取締辦法拆除而產權受
    侵害，則上訴人所爭者，即在於產權之補償，該補償有別於
    其他無償配住眷戶之先期遷讓補償。系爭房屋為被上訴人自
    地自建但未取得建築執照及使用執照，無法辦理保存登記，
    如前所述，既為被上訴人自建出售由上訴人所購，自不得自
    行取締系爭房屋為違建並強制拆除，兩造於產權未決之際，
    被上訴人依上開違章取締辦法強制拆除系爭房屋，難謂無故
    意或過失而侵害上訴人權利。又被上訴人另提出被上證一之
    簽呈為證(見本院更(二)卷第70至71頁)證實被上訴人業已履行
    系爭協議，上訴人不得請求額外補償云云，惟查該簽呈與上
    訴人先父無涉，見該簽呈內容即明，同前所述，此外別無其
    他證據證實被上訴人業已履行系爭協議書第2項之義務，則
    上訴人主張被上訴人有可歸責事由而未履行，亦非無據。
  3.系爭房屋已經由被上訴人及其所屬人員於91年12月30日拆除
    而不復存在。本院前審諭令兩造搜集系爭房屋於建造完成時
    及拆除時之現存全部相關資料，再送請經兩造同意之台北市
    建築師公會鑑定系爭房屋於91年12月30日市價為若干(見本
    院更(一)卷一第94、119頁)。經該公會採用開發成本還原法與
    收益法兩種方法。開發成本還原法係以91年底為基數，充分
    考量標的物坐落之環境、街道、交通、維護保養、行政及宗
    地個別條件，並參酌台北市○○街道等級調整率表(140%)，
    房地積算價以周遭相似構造建築物之平均單價加權25%(採中
    標評量)，計算本鑑定案標的物之建坪單價，計約為38.75萬
    元/坪，房地總價約為1,217萬元，經分配分析試算結果系爭
    房屋於91年12月30日買賣市價應為306萬6,402元(見本院更
    (一)卷二第57、58頁)；而收益法係以鑑定案標的物未來平均
    一年期間之客觀收益，應用價格日期當時適當之收益資本化
    率推算鑑定案標的物價格之方法，由鑑定人現場會勘並查訪
    附近多家房屋仲介公司指稱90年至96年間當地之房屋租金行
    情尚稱持平，而依主計處公布之資料顯示亦有相同之情形，
    參酌房屋租金價格指數銜接表，根據查訪者並提供部分相關
    租賃資料，經彙整以為鑑定參酌，惟依仲介公司提供之個案
    均為舊有建築物，除有折舊、維護修繕、及空污損失率準備
    費等費用外，並未考量新建工程之開發毛利與利息等相關費
    用，因認為本鑑定案依上列開發成本還原法與收益法兩種方
    法之分析比較，以91年之基準評量，研判開發成本還原法之
    買賣價格較合理，且接近市場行情，系爭房屋於91年12月30
    日買賣市價應為306萬6,402元(見本院更(一)卷二第59、60頁)
    ，有台北市建築師公會99年2月8日99(十五)鑑字第0291號鑑定報
    告書可稽(見本院更(一)卷二第53頁至第60頁)，且為上訴人所
    不爭執(見本院更(一)卷二第127頁背面、第128頁正面)。而被
    上訴人具狀泛言質疑上開鑑定報告尚有諸多不合理及未盡明
    確(見本院更(一)卷二第106頁背面、第107頁正面、更(二)卷第
    47頁正、反面)。惟經核台北市建築師公會係經過二次會勘
    ，並依所附資料顯示系爭房屋於拆除前之結構及使用情況，
    再進行環境分析及市場調查分析，採用開發成本還原法與收
    益法兩種方法之分析比較，以91年之基準評量(見本院更(一)
    卷二第57、58頁)，研判開發成本還原法之買賣價格較合理
    ，且接近市場行情，因作成上述鑑定結果，並已詳列所憑依
    據(見本院更(一)卷二第54至60頁)，應屬可取。已足證明上訴
    人先父已取得事實上處分權之系爭房屋之產權價值為306萬
    6,402元，而被上訴人未依系爭協議書履行，致上訴人受有
    該價值之損害即可認定。
四、綜上所述，上訴人本於侵權行為及追加債務不履行法律關係
    ，請求被上訴人給付上訴人系爭房屋之損害3,066,402元及
    自94年2月4日起至清償日止，按年息百分之5計算之利息，
    為有理由，應予准許。逾此所為請求(關於系爭土地應有部
    分之賠償)，為無理由，應予駁回。又上訴人勝訴部分，兩
    造分別陳明願供擔保為准、免假執行之宣告，經核於法並無
    不合，爰分別酌定相當擔保金額准許之。至於上訴人敗訴部
    分，其假執行之聲請失所附麗，應併予駁回。原審就上開應
    准許部分，為上訴人敗訴之判決，並駁回其假執行之聲請，
    尚有未洽，上訴意旨求予廢棄改判，為有理由，爰由本院予
    以廢棄改判如主文第2項所示，並依聲請為附條件之准、免
    假執行之宣告。至於上訴人之請求不應准許部分，原判決為
    上訴人敗訴之判決，並駁回其假執行之聲請，經核於法並無
    不合，上訴意旨求予廢棄改判，為無理由，應駁回其上訴。
    至於上訴人其餘追加依債務不履行關係請求賠償系爭土地損
    害部分，為無理由，應予駁回。
五、兩造其餘之攻擊或防禦方法及所用之證據，經本院斟酌後，
    認均不足以影響本判決之結果，爰不逐一論述，併此敘明。
六、據上論結，本件為一部有理由，一部無理由，依民事訴訟法
    第450條、第449條第2項、第463條、第390條第2項、第392
    條、第79條、第85條第1項前段，判決如主文。
中    華    民    國   100    年    8     月    23    日
                  民事第十四庭
                      審判長法  官  林金村
                            法  官  陳秀貞
                            法  官  周祖民
正本係照原本作成。
如不服本判決，應於收受送達後20日內向本院提出上訴書狀，其
未表明上訴理由者，應於提出上訴後20日內向本院補提理由書狀
（均須按他造當事人之人數附繕本）上訴時應提出委任律師或具
有律師資格之人之委任狀；委任有律師資格者，另應附具律師資
格證書及釋明委任人與受任人有民事訴訟法第466條之1第1項但
書或第2項（詳附註）所定關係之釋明文書影本。
中    華    民    國   100    年    8     月    31    日
                             書記官  蕭進忠
附註：
民事訴訟法第466條之1（第1項、第2項）：
對於第二審判決上訴，上訴人應委任律師為訴訟代理人。但上訴
人或其他法定代理人具有律師資格者，不在此限。
上訴人之配偶、三親等內之血親、二親等內之姻親，或上訴人為
法人、中央或地方機關時，其所屬專任人員具有律師資格並經法
院認為適當者，亦得為第三審訴訟代理人。